【裁判字號】    97,聲,494
【裁判日期】    970919
【裁判案由】    返還提存物
【裁判全文】
臺灣新竹地方法院民事裁定               97年度聲字第494號
聲  請  人  台灣新光商業銀行股份有限公司
                        7、2.
法定代理人  乙○○
代  理  人  丁○○
相  對  人  丙○○
            甲○○
上列當事人間返還擔保金事件，本院裁定如下：
    主  文
本院九十六年度存字第八四五號擔保提存事件，聲請人所提存之
擔保金新臺幣拾伍萬壹仟元，准予返還。
聲請程序費用由相對人負擔。
    理  由
一、按供擔保人證明受擔保利益人同意返還者，法院應依供擔
    保人之聲請，以裁定命返還其提存物，民事訴訟法第104條
    第1項第2款分別定有明文。前揭規定，於其他依法令供訴訟
    上之擔保者準用之，此觀同法第106條之規定意旨亦明。又
    按擔保提存之提存人於提存後，假扣押、假處分、假執行經
    裁判後未聲請執行，或於執行程序實施前撤回執行之聲請者
    ，得聲請該管法院提存所返還提存物，提存法第18條第1項
    第3款定有明文。是擔保提存人如未為任何假扣押執行之聲
    請，於向法院聲請取得「未執行證明書」後，即得逕向法院
    提存所聲請返還擔保金，而無庸聲請法院裁定返還。
二、本件聲請意旨略以：聲請人與相對人間清償借款事件，聲請
    人前遵本院96年度裁全字第782號民事裁定，為擔保假扣押
    實施，提供新臺幣351,000元，並以本院96年度存字第845號
    擔保提存事件提存後，對相對人二人之財產執行在案，至於
    另一受擔保利益人李智源部分，聲請人則未曾聲請強制執行
    。又相對人二人同意聲請人取回前開提存之擔保金，為此聲
    請返還本件擔保金等語，並提出本院96年度裁全字第782號
    假扣押裁定、96年度存字第845號提存書、相對人二人之同
    意書及印鑑證明各乙份為證。
三、經查，聲請人主張其因擔保假扣押之實施而為相對人等人提
    存擔保金，嗣經相對人二人同意返還提存物及並未對其他受
    擔保利益人李智源聲請執行等情，除據聲請人提出前開證物
    外，復經本院依職權調閱本院96年度裁全字第782號假扣押
    事件、96年度存字第845號擔保提存事件、96年度執全字第
    515號假扣押執行卷宗核閱無訛。是相對人二人既同意返還
    前開提存之擔保金，揆諸前揭法條，聲請人就其為相對人二
    人之部分聲請返還擔保金，核無不合，應予准許。
四、至聲請人並未對受擔保利益人李智源聲請實施強制執行程序
    ，依前揭說明，自可依提存法第18條第1項第3款規定之意旨
    向提存所聲請發還擔保金，而可毋庸聲請本院裁定返還，附
    此敘明。
五、依民事訴訟法第95條、第78條，裁定如主文。
中    華    民    國    97    年    9    月    19     日
                  民事第一庭    法  官  林南薰
以上正本係照原本做成。
如對本裁定抗告須於裁定送達後10日內向本院提出抗告狀，並
繳納抗告費新臺幣1,000元。
                                書記官  楊書棼
中    華    民    國    97    年    9    月    19     日


司法院資訊處製作；財團法人民間司法改革基金會備份。
